# 注册会计师印章有几种？怎么不是全国统一样式？

提问人：Brian_fang 时间：2010-12-06 10:01:41
有的是篆体大方章：中国注册会计师XXX 有的是普通的方章：XXX之印 俺的是椭圆形的带编号的：中国注册会计师XXX 究竟有多少种？

回答人：chenyiwei
财政部和中注协没有就注册会计师印章的格式问题发布过全国统一的样式，一般由各地协会分别组织刻制。